【裁判字號】    90,台上,1745
【裁判日期】    900322
【裁判案由】    違反藥事法
【裁判全文】
最高法院刑事判決                                九十年度台上字第一七四五號
    上  訴  人  乙○○
    選任辯護人  戴端娜律師
    上  訴  人  甲○○
右上訴人等因違反藥事法案件，不服台灣高等法院中華民國八十九年十二月二十六日
第二審判決（八十八年度上訴字第三二八三號，起訴案號：台灣板橋地方法院檢察署
八十七年度偵字第一三六二四、一九六七三號），提起上訴，本院判決如左：
    主  文
上訴駁回。
    理  由
按刑事訴訟法第三百七十七條規定，上訴於第三審法院，非以判決違背法令為理由，
不得為之。是提起第三審上訴，應以原判決違背法令為理由，係屬法定要件。如果上
訴理由狀並未依據卷內訴訟資料，具體指摘原判決不適用何種法則或如何適用不當，
或所指摘原判決違法情事，顯與法律規定得為第三審上訴理由之違法情形，不相適合
時，均應認其上訴為違背法律上之程式，予以駁回。本件原判決綜合調查證據之結果
，認上訴人乙○○連續犯有藥事法第八十三條第一項明知為偽藥而販賣罪，上訴人甲
○○犯有同條項明知為偽藥而牙保罪之事實，因而撤銷第一審之科刑判決，改判仍分
別論上訴人等以上開罪名，乙○○部分處有期徒刑拾月；扣案含Diazepam成分之藥錠
肆佰壹拾壹顆沒收，甲○○部分處有期徒刑柒月，已詳認定犯罪事實之依據及憑以
認定之理由，並對上訴人等否認犯罪之辯詞，如何不足採信，均已依據卷內資料予以
指駁及說明，從形式上觀察，原判決並無違背法令情形。乙○○上訴意旨謂：上訴人
於警訊時因緊張說錯話，事實上上訴人並未販賣含Diazepam成分之偽藥。甲○○上訴
意旨則僅謂：乙○○販賣上開藥品，上訴人始終未參與，復未從中得利。實因誤認牙
保未涉及販賣，屬無心之過，應不為罪等語，係就原判決已詳為論斷與說明之事項，
再為事實上之爭執，殊非適法之第三審上訴理由。又乙○○委有連續販賣含Diazepam
成分之偽藥，原判決理由一至五已詳述其所憑及認定之理由。上訴意旨指其被查扣含
Diazepam成分之偽藥，係同案被告甲○○個人或甲○○與王福全共同出售給伊，並非
鍾翠蓮所出售等情，縱令實在，亦無解上訴人刑責。至扣案上述偽藥，是否魏志華幫
鍾翠蓮製造，亦不影響上訴人成罪。從而，上訴人曾否打電話予鍾翠蓮，扣案偽藥是
否甲○○、王福全共同出售予上訴人，因與上訴人成罪與否無關，原審未為無益之調
查，不能指為調查未盡。末查，扣案之偽藥，其中刻有「ＦＭ２」者計有二十二顆，
原判決理由五(一)已說明其憑據，上訴意旨再事爭執，亦非適法。此外，上訴人徒憑己
意，對原審職權之適法行使及原判決理由已詳為論斷之事項，任意爭辯，顯與法定上
訴第三審之形式要件不符，其等上訴違背法律上之程式，均應予駁回。本件係從程序
上駁回上訴，乙○○提出里長證明書、學生證、租賃契約書等件，請求給予易科罰金
機會，甲○○請求從輕量刑，均無從審酌，附為明。
據上論結，應依刑事訴訟法第三百九十五條前段，判決如主文。
中      華      民      國     九十     年      三      月    二十二    日
                              最高法院刑事第六庭
                                  審判長法官  謝  家  鶴
                                        法官  洪  文  章
                                        法官  花  滿  堂
                                        法官  陳  世  淙
                                        法官  洪  佳  濱
      右正本證明與原本無異
                                              書  記  官
中      華      民      國     九十     年      四      月      六      日


司法院資訊處製作；財團法人民間司法改革基金會備份。
